【裁判字號】    91,訴,519
【裁判日期】    920416
【裁判案由】    毒品危害防制條例
【裁判全文】
臺灣宜蘭地方法院刑事判決                          九十一年度訴字第五一九號
    公  訴  人  臺灣宜蘭地方法院檢察署檢察官
    被      告  甲○○
右列被告因違反毒品危害防制條例案件，經檢察官提起公訴（九十一年度毒偵字第九
八七號），，本院判決如左：
    主  文
甲○○施用第一級毒品，累犯，處有期徒刑柒月。
    事  實
一、甲○○前因竊盜案件，經本院以八十八年度易字第三三五號刑事判決判處有期徒
    刑四月確定，於民國八十九年四月三十日執行完畢，再因贓物案件，經本院以九
    十年度易字第三二○號刑事判決判處有期徒刑三月確定，於九十一年三月二十四
    日執行完畢。甲○○另因施用毒品案件，先後二次經觀察、勒戒後，均認無繼續
    施用毒品傾向，業經臺灣宜蘭地方法院檢察署檢察官分別於八十八年八月二十日
    以八十八年度偵緝字第三○三號、於八十九年八月十五日以八十九年度毒偵字第
    一二六四號、八十九年度毒偵緝字第二五六、二五七號不起訴處分確定後，又因
    施用毒品案件，經本院以九十年度毒聲字第二一三號裁定令入戒治處所施以強制
    戒治，而該次施用毒品犯行，並經本院以九十年度簡上字第一七號判決判處有期
    徒刑六月確定，嗣甲○○再經本院以九十年度毒聲字第九○○號裁定停止戒治，
    所餘期間並付保護管束。詎甲○○猶不知悔改，竟基於施用第一級毒品海洛因（
    下稱海洛因）之犯意，於九十一年十月七日某時，在宜蘭運動公園，以玻璃球燃
    燒之方式施用海洛因一次。嗣為警於九十一年十月八日下午六時許，在宜蘭縣礁
    溪鄉○○路為警查獲後，於同日晚上七時許採集其尿液送鑑定之結果，呈嗎啡陽
    性反應，始知悉上情。
二、案經宜蘭縣警察局報請臺灣宜蘭地方法院檢察署檢察官偵查起訴。
    理  由
一、訊據被告甲○○固坦承於九十一年十月七日某時，施用海洛因之犯行不諱，惟辯
    稱：伊平常僅有施用安非他命，於十月七日當天在宜蘭運動公園購買安非他命時
    ，由於伊說頭很痛，所以盤商在其中加一點海洛因云云。然查：被告前於警、偵
    訊時，均自承施用第二級毒品安非他命（下稱安非他命）之犯行，否認有何施用
    海洛因之犯行，且被告甲○○自九十一年三月二十五日中午某時起，至九十一年
    十月六日下午某時止，在宜蘭縣礁溪鄉○○路其不詳友人住處，連續施用安非他
    命之犯行，亦據其於本院九十一年度易字第二○九號刑事判決自承在卷，有該刑
    事判決書附卷可參，佐以被告於本院調查時，亦自承僅有施用安非他命之習慣（
    參見本院九十二年一月七日訊問筆錄），則被告辯稱係於九十一年十月七日當天
    ，將安非他命及海洛因同時放入玻璃球中施用係屬卸責之詞，不足採信。被告為
    警查獲後，於九十一年十月八日晚上七時許採集其尿液送慈濟大學濫用藥物檢驗
    中心鑑定之結果，呈嗎啡陽性反應，有該中心出具之檢驗總表一紙附卷可稽。又
    被告甲○○前因施用毒品案件，先後二次經觀察、勒戒後，均認無繼續施用毒品
    傾向，業經臺灣宜蘭地方法院檢察署檢察官分別於八十八年八月二十日以八十八
    年度偵緝字第三○三號、於八十九年八月十五日以八十九年度毒偵字第一二六四
    號、八十九年度毒偵緝字第二五六、二五七號不起訴處分確定後，又因毒品案件
    ，經本院以九十年度毒聲字第二一三號裁定令入戒治處所施以強制戒治，而該次
    施用毒品犯行，並經本院以九十年度簡上字第一七號判決判處有期徒刑六月確定
    ，有臺灣高等法院被告全國前案紀錄表及臺灣高等法院檢察署刑案紀錄簡復表各
    一份存卷足憑，綜上所陳，本件事證已臻明確，被告施用毒品犯行洵堪認定，應
    依法論科。
二、核被告甲○○所為，係犯毒品危害防制條例第十條第一項之施用第一級毒品罪。
    而其施用毒品前之所持有第一級毒品之低度行為，業已為施用毒品之高度行為所
    吸收，不另論罪。末查，被告甲○○前因竊盜案件，經本院以八十八年度易字第
    三三五號刑事判決判處有期徒刑四月確定，於八十九年四月三十日執行完畢，再
    因贓物案件，經本院以九十年度易字第三二○號刑事判決判處有期徒刑三月確定
    ，於九十一年三月二十四日執行完畢，有前揭臺灣高等法院被告全國前案紀錄表
    、臺灣高等法院檢察署刑案紀錄簡覆表各一件可按，其受有期徒刑之執行完畢，
    五年內再犯法定刑有期徒刑以上之右罪，為累犯，依法加重其刑。爰審酌被告歷
    經毒品危害防制條例觀察、勒戒及強制戒治等程序助其戒除毒癮後，不但未見成
    效，再因施用毒品案件經本院判處有期徒刑六月後，猶不知悔改，竟再犯本件施
    用毒品犯行，顯見其已無法依憑己力拔除毒癮，實有處以較長刑期予之隔離之必
    要，方得為其遠離毒害，惟念其坦承犯行，態度良好等一切情狀，量處如主文所
    示之刑，以資警懲。
據上論斷，應依刑事訴訟法第二百九十九條第一項前段，毒品危害防制條例第十條第
一項，刑法第十一條前段、第四十七條判決如主文。
本案經檢察官賴慶祥到庭執行職務
中      華      民      國    九十二    年      四      月     十六     日
                              臺灣宜蘭地方法院刑事第二庭
                                    審判長法  官  黃  永  勝
                                          法  官  鄭  貽  馨
                                          法  官  辜  漢  忠
右正本證明與原本無異。
如不服本判決，應於判決送達後十日內向本院提出上訴狀。（應附繕本）
                                          書記官  林  秀  麗
中      華      民      國    九十二    年      四      月     十七     日
附錄本案論罪科刑法條全文
毒品危害防制條例第十條第一項
施用第一級毒品者，處六月以上五年以下有期徒刑。


司法院資訊處製作；財團法人民間司法改革基金會備份。
